【裁判字號】    98,審訴,2162
【裁判日期】    981016
【裁判案由】    毒品危害防制條例
【裁判全文】
臺灣桃園地方法院宣示判決筆錄        98年度審訴字第2162號
公  訴  人  臺灣桃園地方法院檢察署檢察官
被      告  乙○○
指定辯護人  本院公設辯護人甲○○
上列被告因違反毒品危害防制條例案件，於中華民國98年10月16
日下午4 時許，在本院第10法庭宣示判決，出席職員如下：
          法  官  林靜梅
          書記官  施春祝
法官起立朗讀判決主文、犯罪事實要旨、處罰條文、附記事項，
及告以上訴限制、期間並提出上訴狀之法院，且諭知記載其內容
：
一、主  文：
    乙○○施用第一級毒品，處有期徒刑陸月，如易科罰金，以
    新臺幣壹仟元折算壹日，扣案之夾鍊袋壹個沒收；又施用第
    二級毒品，處有期徒刑貳月，如易科罰金，以新臺幣壹仟元
    折算壹日，扣案之第二級毒品甲基安非他命壹包含袋（驗餘
    淨重零點玖柒玖肆公克）沒收銷燬之；應執行有期徒刑柒月
    ，如易科罰金，以新臺幣壹仟元折算壹日，扣案之第二級毒
    品甲基安非他命壹包含袋（驗餘淨重零點玖柒玖肆公克）沒
    收銷燬之，夾鍊袋壹個沒收。
二、犯罪事實要旨：
    緣乙○○前於民國95年間因施用毒品案件，經本院以95年度
    毒聲字第1711號裁定送觀察、勒戒後，認有繼續施用毒品傾
    向，再經本院以96年度毒聲字第1214號裁定送強制戒治，因
    認無繼續施用毒品傾向，於97年7 月8 日停止戒治執行完畢
    釋放出所，並經臺灣桃園地方法院檢察署檢察官以97年度戒
    毒偵字第327 號為不起訴處分確定。詎其仍不知悔改並戒除
    毒癮，復分別基於施用第一、二級毒品之犯意，於上開強制
    戒治執行完畢釋放後5 年內，於98年6 月18日18時許，在桃
    園縣桃園市某路邊施用第一級毒品海洛因1 次，及於98年6
    月17日20時許，在其位於桃園縣桃園市○○路103 巷16弄14
    號之住處，施用第二級毒品甲基安非他命（起訴書誤為安非
    他命）1 次。嗣於98年6 月18日21時許，在桃園縣桃園市○
    ○街○道2 號橋下為警查獲，並扣得其所有之第二級毒品甲
    基安非他命（起訴書誤為安非他命）1 包（驗前淨重1.0124
    公克，因鑑驗使用費失0.033 公克，驗餘淨重0.9794公克，
    含與毒品無法析離之包裝袋1 個），及其所有而供施用第一
    級毒品犯行所用之夾鍊袋1 個。
三、處罰條文：
    毒品危害防制條例第10條第1 項、第2 項、第18條第1 項前
    段，刑法第2 條第1 項但書、第11條、第41條第1 項前段、
    第38條第1 項第2 款、第51條第5 款。
四、附記事項：
  (一)按刑法第41條第1 項、第2 項原係規定：「犯最重本刑為5
    年以下有期徒刑以下之刑之罪，而受6 個月以下有期徒刑或
    拘役之宣告者，得以新臺幣1 千元、2 千元或3 千元折算一
    日，易科罰金。但確因不執行所宣告之刑，難收矯正之效，
    或難以維持法秩序者，不在此限」、「前項規定於數罪併罰
    ，其應執行之刑未逾6 月者，亦適用之」，意即對於數罪併
    罰之案件，雖各宣告刑依法均得易科罰金，然若定應執行之
    刑已超過6 個月，仍不得易科罰金。惟查，被告乙○○行為
    後，司法院大法官會議已於98年6 月19日公布第662 號解釋
    ，該解釋文認為：「中華民國94年2 月2 日修正公布之現行
    刑法第41條第2 項規定，關於數罪併罰，數宣告刑均得易科
    罰金，而定應執行刑逾6 個月者，排除適用同條第1 項得易
    科罰金之規定部分，與憲法第23條規定有違，並與本院釋字
    第36 6號解釋意旨不符，應自本解釋公布之日起失其效力。
    」。即對於數罪併罰，數宣告刑依法均得易科罰金，而定應
    執行之刑縱超過6 個月之案件，依司法院大法官會議解釋第
    366 號、662 號之解釋意旨，仍得易科罰金。從而，比較上
    開新舊法之結果，應以上開修正後之結果，較有利於被告。
    故應認被告所犯上開2 罪，各量處如主文所示之刑及依刑法
    第41條第1 項前段之規定，均諭知易科罰金之折算標準，並
    定應執行之刑及依上開司法院大法官會議解釋及刑法第41條
    第1 項前段之規定，併諭知易科罰金之折算標準。
  (二)扣案之第二級毒品甲基安非他命1 包，其中包裝袋部分，依
    現行檢驗方式乃以刮除方式為之，包裝袋上仍會摻殘若干毒
    品無法分離，自應一體視為毒品部分，而依毒品危害防制條
    例第18條第1 項前段規定宣告沒收銷燬之。至鑑驗費失之毒
    品部分，既已滅失，爰不另為沒收銷燬之宣告。
五、協商判決除有刑事訴訟法第455 條之4 第1 項第1 款於本訊
    問程序終結前，被告撤銷協商合意或檢察官撤回協商聲請者
    ；第2 款被告協商之意思非出於自由意志者；第4 款被告所
    犯之罪非第455 條之2 第1 項所定得以協商判決者；第6 款
    被告有其他較重之裁判上一罪之犯罪事實者；第7 款法院認
    應諭知免刑或免訴、不受理者情形之一，及違反同條第2 項
    「法院應於協商合意範圍內為判決；法院為協商判決所科之
    刑，以宣告緩刑或2 年以下有期徒刑、拘役或罰金為限」之
    規定者外，不得上訴。
六、如有前述例外得上訴之情形，又不服本件判決，得自收受判
    決送達後10日內，向本院提出上訴狀，上訴於第二審法院。
中    華    民    國    98    年    10    月    16    日
                        刑事庭    法  官  林靜梅
以上正本證明與原本無異。
                                  書記官  施春祝
中    華    民    國    98    年    10    月    16    日
附錄本案論罪科刑法條：
毒品危害防制條例第10條
施用第一級毒品者，處 6 月以上 5 年以下有期徒刑。
施用第二級毒品者，處 3 年以下有期徒刑。


司法院資訊處製作；財團法人民間司法改革基金會備份。
